臺灣高等法院刑事判決　　　　　　　　93年度上訴字第2721號
上　訴　人
即　被　告　乙○○
選任辯護人　李明諭律師
　　　　　　陳逸華律師
　　　　　　蔡鎮隆律師
上列上訴人因偽造有價證券等案件，不服臺灣板橋地方法院90年
度訴字第1059號，中華民國93年6 月25日第一審判決（起訴案號
：臺灣板橋地方法院檢察署89年度偵字第18346 號），提起上訴
，本院判決如下：
    主  文
原判決關於乙○○部分撤銷。
乙○○連續意圖供行使之用，而偽造有價證券，處有期徒刑年
陸月。如附表一所示偽造之支票張及如附表二編號一、十一所
載簽帳單第二、三聯、編號二至十、十二至十五所載簽帳單第二
聯，持卡人簽名欄上偽造之「Tina Lin」署押各壹枚均沒收之。
    事  實
一、乙○○自民國88年5 月間起，任職於設址臺北縣中和市○○
    路8號1樓（後遷至同市○○路○ 段122號10樓之2）古德家品
    股份有限公司（下稱古德公司，登記負責人為丙○○，實際
    負責人為劉政揚）擔任會計，保管該公司分別向彰化商業銀
    行中和分行申請開設第42128-7號支票存款帳戶、第42128-9
    號號活期儲蓄存款帳戶、向玉山商業銀行雙和分行申請開設
    第0000000000000 號活期儲蓄存款帳戶（以下依序稱古德公
    司彰化銀行支票帳戶、彰化銀行活儲帳戶、玉山銀行活儲帳
    戶）之存摺、公司開戶印章（含公司印章、登記負責人丙○○印章）、空白支票，並負責簽發支票支付公司各項支出、
    收取公司現金貨款、支票貨款後存入銀行帳戶等工作，為從
    事業務之人。詎乙○○為繳交其不知情之丈夫吳政仁 (業經
    原審判決無罪確定)於87年2月25日 (起訴書誤載為同年3月5
    日)與設址臺北永和市○○路○ 段170號匯豐汽車股份有限公
    司永和分公司（下稱匯豐公司）簽約購買車號Ｑ2─0827 號
    自用小客車之分期車款，竟基於意圖為第三人吳政仁不法所
    有之概括犯意，先於88年11月1 日左右，在上址古德公司內
    ，將業務上所持有之古德公司彰化銀行支票帳戶內票號
    AK0000 000空白支票1 張予以侵占，並明知自己無權簽發該
    支票用以支付吳政仁應繳之車款，復意圖供行使之用，在該
    支票上偽填新台幣（下同）「貳萬參仟肆佰伍拾陸元正」之
    金額及「88年11月8 日」之發票日，且盜用古德公司印章、
    登記負責人丙○○印章，蓋用印文各1 枚於發票人簽章欄內
    而加以偽造，偽造完成後再持至上址匯豐公司交付予該公司
    會計人員用以支付車款，匯豐公司於分期車款到期後即提示
    兌現（此偽造支票之發票人、發票日、票號、金額、付款人
    詳如附表一編號一所示）；乙○○又於89年1 月間，在上址
    古德公司內，基於業務上行為，取得不詳職員交付由杉美有
    限公司（下稱杉美公司）簽發用以支付古德公司貨款之發票
    日為89年2 月15日，票號為JB0000000號，金額為1萬5千6百
    元，付款人為中華商業銀行中壢分行之支票（下稱杉美公司
    支票） 1張後，亦基於同上業務侵占之概括犯意，將之侵占
    入己，並於89年 1月19日，持至上址匯豐公司交付予該公司
    會計人員用以支付吳政仁購買上開自用小客車之分期車款。
    又乙○○為古德公司作帳之需，復基於同上偽造有價證券之
    概括犯意，於88年間某日（約88年11月26日前數個月），透
    過報紙廣告，打電話與某不詳姓名年籍之一對成年男女聯絡
    接洽出錢購買無法兌現之支票事宜，雙方談妥以每張3、4千
    元作為買賣支票之代價後，即由該對成年男女，在上址古德
    公司附近，將事先已偽蓋發票人「李秀蘭」、「黃阿義」印
    文，但發票日及金額欄均空白，而無法提示兌現之如附表一
    編號二、三所示支票2紙交付乙○○，乙○○明知自己無權
    簽發該等支票，竟先後於發票日前1日即88年11月25日、89
    年3月27日，在上址古德公司內，於該2張支票上分別偽填「
    貳拾萬元正」之金額及「88年11月26日」之發票日、「壹拾
    玖萬零參佰參拾肆元正」之金額及「89年3月28日」之發票
    日，而將原本必要記載事項尚有欠缺之該2紙支票填載完全
    ，連續2次完成發票手續而加以偽造（此2張偽造支票之發票
    人、發票日、票號、金額、付款人詳如附表一編號二、三所
    示），偽造完成後，復基於行使偽造私文書之概括犯意，先
    後於88年11月26日、89年3月28日，連續2次盜用古德公司印
    章，蓋用印文各1枚於附表一編號二、三支票背面上背書，
    用以表示委任取款之意，而偽造此等私文書，並分別持以存
    入古德公司彰化銀行活儲帳戶、玉山銀行活儲帳戶內，用以
    提示兌現該等支票而行使此偽造之背書，足以生損害於彰化
    銀行、玉山銀行對支票存款業務管理之正確性及使古德公司
    受有涉嫌偽造有價證券罪之損害，惟上開2張支票分別因存
    款不足及拒絕往來而不獲兌現。
二、乙○○又於88年12月20日左右，在上址古德公司內，代領甲○○向遠東國際商業銀行股份有限公司（下稱遠東銀行）申
    請後由該銀行所寄發之信用卡一張（卡號為00000000000000
    00號，下稱信用卡舊卡）後，竟基於同上侵占之概括犯意，
    予以侵占入己，並於88年12月23日16時16分51秒經由自動語
    音開卡，並意圖為自己不法之所有，於88年12月29日，前往
    臺北縣永和市○○路○段320號玉山銀行雙和分行，以上開信
    用卡及所知密碼操作該銀行所設之自動付款機，而以此不正
    方法取得信用卡預借現金2萬元，嗣於同年12月31日連續2次
    持卡預借現金被拒，89年1月5日乃掛失舊卡，並於同年1月1
    0日獲遠東銀行重新寄發新卡 (卡號為0000000000000000 號
    ，下稱信用卡新卡），乙○○基於同前侵占之犯意，再予侵
    占入己，並基於同上行使偽造私文書之概括犯意，先在該信
    用卡背面之「持卡人簽名欄」內，偽簽「Tina Lin」簽名一
    枚，用以表示信用卡之簽名者於信用卡有效期間內有權使用
    該信用卡之辨識及證明，而偽造此私文書。復竟基於意圖為
    自己不法所有之概括犯意（詐欺取財犯意），先後於附表二
    所示之時、地至特約商店消費，並佯稱為信用卡新卡之持有
    人，連續15次提出該信用卡供特約商店店員在刷卡機上刷卡
    辨識而行使在背面偽造簽名之私文書，且在店員所交付1式3
    聯或1式2聯屬私文書性質之簽帳單上，各偽造「Tina Lin」
    之署押各1枚（每次同時複寫「Tina Lin」署押2枚或1枚）
    ，表明「持卡人同意依照信用卡使用約定，一經使用或訂購
    物品均應按所示之全部金額，付款予發卡銀行」，並持以簽
    帳消費而行使該簽帳單，使上開特約商店之店員陷於錯誤，
    而交付乙○○如附表二所示財物，足以生損害於甲○○、「
    Tina Lin」、特約商店及遠東銀行（以上各次消費之時間、
    特約商店名稱、地點、所得財物、價值、簽帳單型式，均詳
    如附表二所示）。嗣因甲○○事後未收到所申請之信用卡，
    經向遠東銀行查詢，始悉上情。
三、案經古德公司、甲○○訴請臺灣板橋地方法院檢察署檢察官
    偵查起訴。
    理  由
一、有關證據能力部分：
    按傳聞法則之重要理論依據，在於傳聞證據未經當事人之反
    對詰問予以核實，乃予排斥，惟若當事人已放棄對原供述人
    之反對詰問權，於法院審判時表明同意該等傳聞證據可作為
    證據，基於證據資料愈豐富，愈有助於真實發現之理念，並
    貫徹刑事訴訟法修法加重當事人進行主義之精神，確認當事
    人對於證據能力有處分權之制度，傳聞證據經當事人同意作
    為證據，法院認為適當者，亦得為證據。另當事人於調查證
    據時，對於傳聞證據表示「沒有意見」、「對於證據調查無
    意見」，而未於言詞辯論終結前聲明異議 (Without
    Objection)，應視為已有將該等傳聞證據採為證據之同意，
    此刑事訴訟法第159條之5定有明文。本案於本院準備程序及
    審理時，被告及辯護人均表示對於全案卷證之證據能力均無
    意見，依刑事訴訟法第159條之5第2 項之規定，應視為被告
    已同意本案相關之傳聞證據均可作為證據，本院斟酌本案相
    關之傳聞證據並非非法取得，亦無證明力明顯過低之情形，
    且經法院於審判期日依法進行證據之調查、辯論，被告於訴
    訟上之程序權，已受保障，是本案相關之傳聞證據均得採為
    證據。
二、訊據上訴人即被告乙○○固坦承任職於告訴人古德公司擔任
    會計，並於上揭時、地簽發如附表一編號一所示支票，並取
    得杉美公司支付貨款之支票，先後交付予匯豐公司會計人員
    用以支付吳政仁購車之分期車款，另亦購買如附表一編號二
    、三所示空白支票，在該等空白支票上簽上金額及發票日，
    並於背面蓋上古德公司印文，再分別存入古德公司彰化銀行
    活儲帳戶、玉山銀行活儲帳戶內提示遭退票，以及取得告訴
    人甲○○遠東銀行信用卡後，在背面簽署「Tina Lin」之名
    ，再持以預借現金及為如附表二所示刷卡消費行為等事實，
    惟矢口否認有何侵占、偽造有價證券、行使偽造私文書、以
    不正方法由自動付款設備取得他人之物及詐欺取財等犯行，
    並辯稱：古德公司之實際負責人劉政揚將古德公司之會計帳
    務全權授權其管理，因古德公司經營不善，常處於虧損狀態
    ，當公司收入帳無法支應支出帳時，即由其以自己或親友之
    錢支付，自88年7 月至同年11月間，其共代古德公司支付86
    萬7 千零16元，其雖將附表一編號一之支票及杉美公司支票
    交給匯豐公司充為吳政仁購車之車款，亦得主張與其代墊款
    項抵銷，並無侵占犯行。且其於88年12月30日即已離職，古
    德公司指摘其於89年1 月間侵占杉美公司支票，尚有誤會。
    另，其透過報紙廣告以每張3、4千元作為買賣之代價，購買
    如附表一編號二、三之支票，係經該出售支票之人授權而填
    寫金額，無偽造有價證券之故意，且其將購買而來如附表一
    編號二、三之支票存入古德公司帳戶，係劉政揚為美化公司
    帳面，取信於人，要其透過報紙購買空白支票，填上發票日
    及金額後，再存入公司帳戶，況附表一編號三之黃阿義名義
    支票，發票日期為89年 3月28日，斯時其已離職，若非劉政
    揚要求，其焉會於離職後尚行使該支票。再者，有關信用卡
    部分，係因公司虧損，劉政揚乃將上開遠東銀行信用卡交其
    去預借現金、刷卡購物後再變換成現金以支應古德公司各項
    支出，其收受劉政揚交付之信用卡時，亦相信劉政揚已取得
    其妻吳秀美之授權，則持該信用卡預借現金及刷卡消費之行
    為應不構成犯罪云云。
三、經查：
  (一)有關被告侵占附表一編號一支票及杉美公司支票並偽造附表
    一編號一支票部分之犯行：
  (1)被告簽發如附表一編號一所示支票，並將取得之杉美公司支
    票，分別交付予匯豐公司會計人員用以支付吳政仁購車之分
    期車款之事實，除據被告自白不諱外，復據告訴人古德公司
    實際負責人劉政揚於偵審中以代理人及證人身分指訴及證述
    甚詳，並有如附表一編號一所示支票影本 (見原審卷(一)第19
    5 頁)、杉美公司支票影本 (見原審卷(一)第65頁)及匯豐公司
    出具之訂車契約書1件 (見原審卷(一)第193 頁)、交車放行審
    核單1張 (見原審卷(一)第189頁)、車款明細表2張 (見原審卷
    (一)第190頁、第191頁）、其職員陳又堅出具之簽單在卷可稽
    。而上開2 張支票背面均係由匯豐公司背書提示兌現，亦有
    中華商業銀行中壢分行90年7月12日中銀壢字第第040號函
    及彰化銀行中和分行90年8 月20日彰中和字第1752號函在卷
    可憑 (見原審卷(一)第64頁、第194頁)，足見附表一編號一所
    示支票及杉美公司支票確係被告用於支付其丈夫吳政仁購車
    應繳之分期車款無誤。
  (2)被告否認犯罪，並以前詞置辯，惟：
    被告為古德公司之會計，每月領薪3 萬元 (見本院93年12
      月16日準備程序筆錄第3頁)之事實為被告所自承，被告擔
      任古德公司會計，所得處理之會計相關事項，自以與古德
      公司有關者為限，不及於其私人債權債務關係，且被告在
      古德公司任職期間不長，亦非公司股東，依其與公司間之
      關係，尚無公司財務與私人債權債務相混之理，被告辯稱
      ：古德公司實際負責人劉政揚全權授權其處理該公司之帳
      務，惟該等授權，應不及於將公司財產持以清償私人債務
      ，此亦經古德公司負責人劉政揚到庭陳述明確，是尚難認
      被告使用附表一編號一之支票及杉美公司支票支付其夫車
      款，亦在授權範圍，被告擅自開立附表一編號一之支票，
      持附表一編號一及杉美公司支票支付私人車款，自屬偽造
      有價證券 (附表一編號一部分）及為自己不法所有，易持
      有為所有之侵占行為。
    被告辯稱：其自88年7 月至同年11月間，為古德公司代為
      墊付86萬7 千零16元，其簽發如附表一編號一之支票及將
      後來取得之杉美公司支票交給匯豐公司來消償分期車款，
      可主張抵銷云云，然被告於本院93年12月16日準備程序時
      庭呈之答辯狀所附之請款單、古德公司帳戶等資料，並未
      包含其代為墊付古德公司款項之資料在內，無從由其所檢
      附資料得知其確實代古德公司墊付86萬7 千零16元之款項
      ，且被告月薪僅3萬元，於88年2月間即因消費款項未繳而
      遭信用卡發卡銀行強制停卡，此有財團法人金融聯合徵信
      中心之停卡資料在卷可憑 (見原審卷(一)第208頁、210頁)
      ，被告資力不佳，尚且無法繳納信用卡消費款項，如何於
      短短5個月內代古德公司支付86萬7千零16元，實有疑義，
      被告以此為辯，自難採信。
    被告辯稱：其已於88年12月30日離職，無可能於89年1 月
      間侵占杉美公司支票，並以其自88年12月30日起並未以古
      德公司員工名義參加勞保為由，惟古德公司是否為被告投
      保，與被告是否實際於古德公司工作，非必然相符，亦有
      可能古德公司未依法為其員工加保，被告於案發後迄本院
      94年4月4日審理前，從未主張其自88年12月30日起即未於
      古德公司任職，於原審調查時並稱：「是我把杉美公司的
      支票拿去匯豐公司付的，杉美公司的支票是古德公司收回
      的貨款。」、「單就該張支票並沒有再特別問過古德公司
      (可否轉出去)。」等語 (原審卷(一)第120頁)。且被告亦一
      再主張其於附表二之時、地為刷卡購物或預付現金 (詳如
      後述），均係為支應古德公司之各項支出，觀諸附表二之
      各該刷卡時間均在88年12月30日之後，則被告88年12月30
      日後顯然仍在古德公司工作，才有所謂刷卡求現以支付古
      德公司款項之說，是被告為求卸責，所辯前後矛盾，難以
      自圓其說，無法採信。
  (3)從而，被告上開辯解，尚非有據，顯難採信，其侵占如附表
    一編號一所示空白支票後，再加以偽造及侵占杉美公司支票
    之犯行，已臻明確。
  (二)有關被告偽造附表一編號二、三支票及偽造該等支票背書之
    犯行：
  (1)被告購買如附表一編號二、三支票後，分別填上金額及發票
    日後，完成偽造有價證券犯行後，再盜用古德公司印章，蓋
    用印文各一枚於支票背面上背書，用以表示委任取款之意，
    而偽造此等私文書，並分別持以存入古德公司彰化銀行活儲
    帳戶、玉山銀行活儲帳戶內，用以提示兌現該等支票而予以
    行使，但遭退票之事實，業據古德公司實際負責人劉政揚於
    偵審中以代理人及證人身分指訴及證述甚詳，並有如附表一
    編號二、三所示支票影本、退票理由單影本及古德公司彰化
    銀行活儲帳戶、玉山銀行活儲帳戶交易明細表各1 件在卷可
    稽，而觀此2張支票背面均蓋有古德公司印文各1枚，足見被
    告確於背面蓋印後提示取款甚明。
  (2)被告雖辯稱：此2 張支票係劉政揚要其購買，目的在為古德
    公司作帳之需及因職員劉宏文所創造之業績獎金7萬5千元無
    法領取，為加以安撫之用，出售支票之人有授權其填寫金額
    云云，然此為證人劉政揚於原審法院作證時所否認，被告亦
    未舉出任何事證供法院查證所辯是否屬實，尚難遽認為真。
    且以較低金額購買來路不明之支票加以隨意填載票面金額，
    而予偽造，提示後當然無法兌現，非但無益於古德公司作帳
    之需及安撫職員之用，且購買者及發票者將因而受有3 年以
    上有期徒刑重罪追訴之虞，古德公司實際負責人劉政揚實無
    必要因此種不切實際需要之目的，而甘冒此危險。另被告自
    承係透過報紙廣告打電話聯絡後購買該2 張支票，不清楚出
    售支票之一對男女詳細之年籍資料，足見其與該對男女並不
    熟識，該2人亦非上開2張支票之真正發票人「李秀蘭」及「
    黃阿義」，且被告以金額不高之現款，購買附表一編號二、
    三之空白支票，隨後任意填寫票面金額，出售該等空白支票
    之人若確係該等支票之有權處分人，斷無以此方式陷自己於
    跳票而影響債信之理，若售予被告支票之人非該等支票之有
    權簽發人，則該等支票是否兌現，有無跳票，與其等無關，
    則售票之人即可胡亂授權而無需負責，本案並無證據證明售
    予被告如附表一編號二、三支票之人，曾授權被告填寫支票
    金額，亦無證據證明該等售票予被告之人係有權授權之人，
    依上揭吾人生活之一般經驗法則，該等販售支票之人應無委
    由被告乙○○填載金額及發票日之權限。且證人李秀蘭、黃
    阿義於原審法院審理中復證稱，該2張支票非其2人之支票，
    發票人之簽章亦非其2人印章所蓋 (見原審卷(三)第6頁、第13
    5頁)，益見該等支票來路不明，被告予以填載完全，自屬無
    權簽發而屬偽造有價證券無訛。
  (3)被告係古德公司會計，雖經古德公司授權於取得公司貨款支
    票後，可以在背面蓋用公司印文背書後提示取款，惟此限於
    正當來源取得之貨款支票，此亦經證人劉政揚於原審法院審
    理中證述在卷，被告竟使用古德公司印章，蓋印於來路不明
    之支票背面背書，此亦顯已超出授權範圍，與未經授權偽造
    背書相同。
  (4)至於被告辯稱：附表一編號三之黃阿義名義支票，發票日期
    為89年3 月28日，斯時其已離職，若非劉政揚要求，其焉會
    於離職後尚行使該支票云云。惟被告於88年12月30日已離職
    之辯稱，尚不可採，已如前述，且若果被告於88年12月30日
    確已離職，則古德公司負責人劉政揚無由要求被告再從事古
    德公司會計相關事務之權，被告亦無再為古德公司行使支票
    之義務，惟附表一編號三之支票，確係由被告行使，由此亦
    可推知被告於88年12月30日並未正式自古德公司辭去職務，
    自難以附表一編號三之黃阿義名義支票，發票日期為89年3
    月28日，即為被告有利之認定。
  (5)綜上，被告在附表一編號二、三所示2 張支票上偽填金額及
    發票日，完成支票發票手續，並盜用古德公司印章蓋印於背
    面背書之之行為，主觀上具有偽造有價證券、行使偽造私文
    書之犯意，彰彰甚明。
  (三)有關附表二部分之盜用信用卡舊卡預借現金及持信用卡新卡
    消費部分之犯行：
  (1)上揭被告於取得告訴人甲○○所有之信用卡舊卡後，以擔任
    公司會計所取得甲○○之年籍資料及
    ，再持以操作玉山銀行雙和分行所設之自動付款機，取得信
    用卡預借現金 2萬元，嗣補發信用卡新卡後在該信用卡背面
    「持卡人簽名欄」內，偽簽「 Tina Lin」簽名1枚，先後於
    附表二所示之時、地至特約商店消費購物，連續15次提出信
    用卡新卡供特約商店店員在刷卡機上刷卡辨識，並在店員所
    交付1式3聯或1式2聯之簽帳單上，各偽造「Tina Lin」署押
    ，再交給店員行使該等簽帳單私文書之事實，業據被告自承
    在卷，並據告訴人甲○○於偵審中指訴綦詳，復有告訴人甲○○填寫之遠東銀行信用卡申請書1件 (見原審卷(一)第161頁
    ）、遠東銀行歷史帳單彙總查詢表（即前揭預借現金及附表
    二簽帳消費之交易明細資料，見原審卷(一)第128頁）、信用
    卡個人基本資料查詢表各1張、如附表二編號一、二、三、
    六、十一之簽帳單4紙 (見他字卷第25頁至第28頁、原審卷
    (一)第129頁至第132頁、原審卷(二)第82頁至86頁）在卷可憑，
    此部分之事實，堪以認定。
  (2)告訴人甲○○於申請遠東銀行信用卡後，遠東銀行係於88年
    12月20日將信用卡舊卡寄送給甲○○，此有該銀行90年8 月
    9日刑事陳報狀在卷可稽 (見原審卷(一)第155頁至第160頁)，
    而依遠東銀行所出具之信用卡相關檔案資料顯示，該信用卡
    舊卡係於88年12月23日16時16分51秒經由自動語音開卡，88
    年12月29日預借現金2萬元，12月31日連續2次預借現金被拒
    (見原審(二)卷第151頁、第152頁)，89年1月5日即辦理掛失信
    用卡舊卡，並於同年 1月10日重新寄發信用卡新卡 (見原審
    卷(一)第159頁)，而告訴人甲○○復指稱始終並未取得該信用
    卡，被告則自承係其以擔任會計時得知之甲○○相關資料辦
    理開卡，亦係其預借現金及刷卡購物，告訴人甲○○向遠東
    銀行申請之信用卡，無論係新卡或舊卡，均一開始即由被告
    持用，可知該信用卡係由被告代領後侵占無誤。
  (3)被告雖辯稱：上開遠東銀行信用卡係告訴人甲○○之丈夫劉
    政揚交給她去預借現金、刷卡購物後再變換成現金以支應古
    德公司各項支出，其已獲得授權云云，惟此為證人劉政揚於
    原審法院作證時加以否認，且信用卡之消費紀錄及是否依期
    繳納款項，關係個人之信用度，一般而言，持卡人均妥善保
    管，授權他人任意使用，與常情並不相符。更何況被告於88
    年2 月間即因消費款項未繳而遭發卡銀行強制停卡，此有財
    團法人金融聯合徵信中心之停卡資料在卷可憑 (見原審卷(一)
    第208頁、210頁），被告之信用度不佳，無法繳納消費款項
    ，持卡人任意授權其使用信用卡之可能性低。再者，被告自
    承沒有經過持卡人甲○○同意即持卡消費等情 (見原審卷(一)
    第121頁)，其辯解經證人劉政揚授權一事，因劉政提並非該
    信用卡之持有人，且無證據證明所謂證人劉政揚授權其使用
    該信用卡，或證人劉政揚受持卡人甲○○同意使用該卡是否
    屬實，其上開辯解自非可採。
  (4)被告於原審法院審理中供稱其刷卡消費後所買之部分物品供
    自己家裡使用 (見原審卷(一)第229頁)，且觀諸被告所購之物
    均係日常用品及黃金飾品，並無如其所辯係刷卡換現金供公
    司使用之證據。再者被告於89年2 月17日還將信用帳單地寄
    原來之租處，而信用卡於刷卡消費後已將之剪掉丟棄等情，
    亦據被告於原審供明。參以，此信用卡持卡人本為告訴人甲○○，若係證人劉政揚交由被告使用，理應要求被告在信用
    卡背面簽上「甲○○」 (英文為Lin Hsin Mei）名字，刷卡
    消費時更應於簽帳單上以「甲○○」或 (Lin Hsin Mei）名
    義簽名，然被告竟偽簽其自行想像之非持卡人姓名「Tina
    Lin 」名字，凡此均有違常情，亦難採信。
  (5)綜此，被告侵占上開信用卡後，簽名於背面而偽造私文書及
    持以預借現金、刷卡消費而行使偽造私文書及詐欺取財等犯
    行，同臻明確。
  (四)至於證人即古德公司經理林信昌於原審證稱：未曾為古德公
    司代墊款項，對公司之財務狀況並不清楚，薪水有拖欠之情
    形，薪水係向財務部門領取，是公司的錢或被告的並不清楚
    ，並未持公司交付之信用卡刷卡等語 (見原審卷(二)第222 頁
    反面、第223頁、原審卷(四)第203頁）；證人即古德公司業務
    人員顏宏偉亦於原審證稱：並未聽聞員工拿信用卡刷卡換現
    金等語 (見原審卷(四)第211頁)，均無法為被告有利之認定。
    證人即古德公司售貨員陳永勤亦到庭證稱：其未曾幫古德公
    司代墊款項或代刷信用卡，亦不清楚被告有幫公司代墊款項
    等語 (見原審(二)卷第223頁反面)，嗣改稱：好像被告先幫公
    司墊款等語 (見原審卷(四)第123頁)，其前後所證並不相符，
    且所謂被告代墊公司款項亦係被告向證人陳永勤所言 (見原
    審卷(四)第127頁)，尚無法為被告有利之認定；證人即古德公
    司設計及企劃人員蔡晉明於原審法院審理中雖證稱古德公司
    實際負責人劉政揚曾交自己名義之美國運通信用卡給蔡晉明
    去刷卡換現金等情，(見原審卷(二)第223頁反面），惟縱有此
    種情形，亦不能認劉政揚同樣曾授權給被告持告訴人甲○○
    之遠東銀行信用卡去消費，蓋此乃二件不同事情，如何混為
    一談，自不能據為對被告有利之認定。
  (五)綜上所述，被告所辯上情，純係卸責之詞，不足採信。本案
    罪證明確，被告犯行堪以認定。
四、查被告為古德公司之會計人員，為從事業務之人，其將業務
    上所持有之如表一編號一所示空白支票、杉美公司用以支付
    古德公司貨款之支票加以侵占，核此部分所為，係犯刑法第
    336條第2項之業務侵占罪；又其無權簽發古德公司支票支付
    私人款項，竟偽填如附表一編號一支票之金額及發票日，並
    盜用古德公司印章、登記負責人丙○○印章，蓋用印文於發
    票人簽章欄內加以偽造，偽造完成後再持至匯豐公司交付予
    該公司會計人員用以支付車款而行使，及購買如附表一編號
    二、三所示支票後，分別偽填金額及發票日、而將原本必要
    記載事項尚有欠缺之支票填載完全而加以偽造，復盜用古德
    公司印章，蓋用印文各1枚於此2支票背面上背書，用以表示
    委任取款之意，而偽造此私文書，並分別持以存入古德公司
    彰化銀行活儲帳戶、玉山銀行活儲帳戶內，用以提示兌現該
    等支票而行使偽造之背書及支票，核此部分所為，係犯刑法
    第201條第1項之偽造有價證券罪、同法第216條、第210條之
    行使為造私文書（支票背書）罪；而被告偽造有價證券後復
    持以行使，其行使之低度行為，應為偽造之高度行為所吸收
    ，及其盜用古德公司印章蓋印文之行為，又係偽造私文書（
    支票背書）之部分行為，與偽造私文書（支票背書）之低度
    行為，亦分別為行使偽造私文書（支票背書）之高度行為所
    吸收，均不另論罪。而如附表一編號一所示之支票及杉美公
    司支票雖經被告交付予匯豐公司以支付吳政仁購車之分期車
    款，惟被告供稱該2張支票為其1人所交付，吳政仁並不知情
    ，吳政仁就此部分，亦經無罪判決確定，檢察官認被告此部
    分與吳政仁係屬共犯，尚有誤會。次查被告代領告訴人甲○○遠東銀行信用卡後，將之侵占入己之行為，則係觸犯刑法
    第335條第1項之普通侵占罪；再其持信用卡舊卡以不正方法
    操作自動付款機取得銀行預借現金 2萬元之行為，則係觸犯
    同法第 339條之2第1項之意圖為自己不法之所有，以不正方
    法由自動付款設備取得他人之物罪（應未就信用卡背面簽名
    之私文書有所主張），公訴人認其為此部分行為時亦偽造簽
    帳單而行使之，構成同法第339條第1項之詐欺取財罪、同法
    第216條、第210條之行使偽造私文書罪，尚有未洽，在不妨
    害事實同一性之範圍內，變更公訴人所指應適用之法條；次
    按被告在該信用卡新卡背面之「持卡人簽名欄」內簽名，自
    形式上整體觀察，即足以知悉係表示信用卡之簽名者於信用
    卡有效期間內有權使用該信用之辨識及證明，性質上屬於刑
    法第 210條之私文書，另持信用卡新卡交易，基本上於財團
    法人聯合信用卡處理中心（下稱信用卡中心）不依契約給付
    持卡人所消費之帳款予特約商店時，持卡人對於特約商店仍
    直接負有給付價金義務，從而持信用卡交易與通常之買賣並
    無差異，僅在價金給付後由發卡銀行經由信用卡中心代為付
    帳，而發卡銀行經由信用卡中心給付特約商店價金時，則事
    後之權利關係發生變動，亦即由持卡人對於發卡銀行負擔給
    付價金債務而已。是持卡人與特約商店間之交易，乃係以信
    任關係為基礎的繼續的信用販賣契約，倘持卡人並無支付價
    金之意思與能力，向特約商店提示信用卡消費，係屬對特約
    商店店員施行詐欺；又按持信用卡交易後，店員交付予持卡
    人簽名之簽帳單係1式3聯或1式2聯，其中第一聯由持卡人簽
    名後（同時複寫第2、3聯），即由商店店員交持卡人收執，
    係表明持卡人同意依照信用卡使用約定，一經使用或訂購物
    品均應按所示之全部金額，付款予發卡銀行或公司。故持卡
    人於該簽帳單簽名之用意，係對所簽之金額負責之意，故為
    私文書，其中第二、三聯則由被告提出交付予商店。查被告
    於取得甲○○上開信用卡新卡後，在該信用卡新卡背面之「
    持卡人簽名欄」內，偽簽「Tina Lin」簽名一枚，再持至商
    店消費而行使之，並使店員陷於錯誤交付財物，並於簽帳單
    上偽造他人署押提出於特約商店，核此部分所為，則係分別
    觸犯同法第339條第1項之詐欺取財罪及同法第216條、第210
    條之行使偽造私文書（信用卡背面簽名、簽帳單）罪；另被
    告偽造「Tina Lin」署押之行為，係其偽造信用卡背面簽名
    私文書、簽帳單私文書之部分行為，與其偽造私文書之低度
    行為，均併為行使偽造私文書之高度行為所吸收，均不另論
    罪。而被告先後多次侵占（含二次業務侵占、二次普通侵占
    ）、偽造有價證券、行使偽造私文書、詐欺取財之犯行，均
    時間緊接，所犯又係構成犯罪要件相同之罪名，顯各係基於
    概括犯意為之，皆為連續犯，均應依刑法第56條規定以一罪
    論（侵占部分，論以情節較重之業務侵占部分為一罪），並
    加重其刑。再被告所犯上開業務侵占、偽造有價證券、行使
    偽造私文書、詐欺取財及以不正方法由自動付款設備取得他
    人之物等 5罪間，分別有方法、結果之牽連關係，為牽連犯
    ，應依刑法第55條規定，從一重之偽造有價證券罪處斷，公
    訴人認應先構成牽連犯，分別從一重之業務侵占罪、偽造有
    價證券罪、行使偽造私文書罪處斷，再分論併罰，容有未洽
    。至公訴人雖未就被告偽造如附表一編號一所示支票及於附
    表一編號二、三所支票背面偽造背書私文書、於遠東銀行信
    用卡背面偽造簽名而偽造私文書之犯行提起公訴，惟此等部
    分與起訴部分，有裁判上一罪之關係，應為起訴效力所及，
    本院自應一併予以審理。
五、原審認被告罪證明確，而予論罪科刑，固非無見，惟(一)原審
    認定被告係於88年12月20日左右，在古德公司內，代領甲○○之信用卡1張 (卡號為0000000000000000號)後，予以侵占
    入己，嗣並持該信用卡預借現金及盜刷購物，惟告訴人甲○○於申請上揭信用卡後，遠東銀行係於88年12月20日將之寄
    12月23日16時16分51秒，經由自動語音開卡，88年12月29日
    預借現金2萬元，同年12月31日連續2次預借現金被拒，嗣於
    89年1月5日掛失，遠東銀行並於同年1月10日重新寄發新卡(
    卡號為0000000000000000號），是原審上開事實認定，與事
    實尚屬有間；(二)被告係偽造如附表一編號二、三之支票，原
    審判決於事實欄誤記被告偽造之支票係附表二編號二、三之
    支票，致使事實、理由及主文未能一致，尚有疏誤。被告上
    訴否認犯罪，並以前詞置辯，核無理由，惟原判決有上揭可
    議之處，自應由本院將原判決關於被告部分予以撤銷改判，
    爰審酌被告乙○○之品行、智識程度、犯罪之手段、目的，
    侵占被害人財物、偽造有價證券、私文書及以他人信用卡預
    借現金、刷卡購買物品之次數、金額，對被害人所造成之損
    害程度，犯罪後尚能清償信用卡消費金額（此據證人遠東銀
    行職員林昱德於本院審理中證述在卷），以及坦承大部分客
    觀犯罪事實等一切情狀，量處如主文所示之刑，以示懲儆。
    至偽造之如附表一所示支票3紙，不問屬於犯人與否，均應
    依刑法第205條規定宣告沒收，而如附表二編號一、十一所
    載簽帳單第二、三聯、編號二至十、十二至十五所載簽帳單
    第二聯，業經被告乙○○於刷卡後提交於予特約商店，雖逾
    保存期限，但未滅失，已非其所有，自毋庸宣告沒收，惟其
    上「Tina Lin」之簽名各一枚，係被告乙○○偽造之署押，
    均應依刑法第219條規定宣告沒收；另如附表二所示簽帳單
    第一聯及遠東銀行信用卡（均含偽造之「Tina Lin」之簽名
    各1枚），被告乙○○供陳已丟棄而滅失，自毋從於本案中
    諭知沒收，併予敘明。
六、不另為無罪諭知部分
  (一)公訴意旨略以：
  (1)被告亦係扶桑實業股份有限公司（下稱扶桑公司，登記負責
    人為甲○○，實際負責人為劉政揚）會計，為從事業務之人
    ，保管古德公司、扶桑公司所有之玉山銀行帳戶存摺及印章
    ，竟利用職務之便，與被告張雅青 (業經原審判處無罪確定
    ) 共同基於意圖為自己不法所有、行使偽造私文書之概括犯
    意聯絡，由被告乙○○於88年7月15日、88年8月2日、88年8
    月7日、88年8 月13日、88年8月16日、88年9月9日、88年11
    月16日、88年11月25日（起訴書誤載為15日）、88年12月16
    日，在玉山商業銀行雙和分行（起訴書誤載為儲蓄部），或
    在取款憑條上偽造金額、日期，蓋上古德公司、丙○○印章
    、扶桑公司、甲○○印章，行使向玉山商業銀行行員，或以
    現金轉帳方式，或以金融卡利用古德公司、扶桑公司條碼之
    不正方法由自動付款設備領取古德公司、扶桑公司所有之2
    萬9千元、8萬零7元、22萬元、5千5百零7元、1萬2千元、3
    千5百零7元、2萬元、3萬9千5百元、5萬1千元後，存入張雅
    青所有設於玉山銀行雙和分行活儲帳戶（帳號為0000000000
    000 號），予以侵占入己，足以生損害於古德公司、丙○○
    、扶桑公司、甲○○之權益。
  (2)被告利用職務之便，基於意圖為自己不法所有及行使偽造私
    文書之犯意，於88年10月1日、88年12月7日、88年11月22日
    、89年3月8日（起訴書誤載為5日）、88年7月8日、88 年7
    月19日、88年8月11日、88年8月18日、88年8月24日、88 年
    8月25日、88年8月26日、88年9月16日、88年10月5日（起訴
    書誤載為2日）、88年10月12日、88年10月14日、88年年10
    月16日、88年10月20日、88年（起訴書誤載為8年）11月3日
    、88年11月5日、88年11月8日、88年11月15日、88年年11月
    20日、88年12月13日、88年12月27日、88年12月29日、89年
    1月7日、89年1月10日、89年1月14日、89年1月15日、89年1
    月17日、89年1月18日、89年2月1日、89年2月29日、89年3
    月8日、89年3月17日、88年11月10日、88年11月11日、88年
    11月15日、88年11月30日、88年12月4日、88年12月月6日、
    88年12月15日、89年2月3日、89年3月8日、89年3 月17日，
    在玉山商業銀行雙和分行（起訴書誤載為儲蓄部）、彰化商
    業銀行中和分行，或在取款憑條上偽造金額、日期，蓋上古
    德公司、丙○○印章、扶桑公司、甲○○印章，行使向玉山
    銀行、彰化銀行行員，或領取現金方式，或在金融卡利用古
    德公司、扶桑公司條碼之不正方法由自動付款設備領取古德
    公司、扶桑公司所有之3萬3千元、1萬3千元、2 千1百元、5
    百元、4萬1千零18元、1萬8千零7元、2萬零7元、2萬零7元
    、2萬零7元、2萬零7元、2萬零7元、1萬1千零7 元、2萬零7
    元、2萬零7元、2萬元、5千零7元、x萬零7元、7千零7元、1
    萬1千零7元、1萬1千零7元、2萬零7元、1萬元、1萬零7元、
    2千元、5千元、1萬零7元、6千零7元、5千零7元、5千零7元
    、1萬零7元、1萬零7元、14萬2千元、2萬零7元、8千2百元
    、1萬7千元、1萬8千零7元、1千零7元、2萬零7元、2萬零7
    元、2萬零7元、6千零7元、10萬元、6千元、3萬5千元、2萬
    5千5百元、3百元、19萬元、14萬5千元、1萬元、4萬6千元
    、3千元、6千元、5千元、2千元、5萬元、5萬3千5百元、2
    萬6千7百元、19萬元後，予以侵占入己，足以生損害於古德
    公司、丙○○、扶桑公司、甲○○之權益。
  (3)被告於88年12月間，在臺北縣中和市○○路○段122號10樓之
    2 ，收受郵寄信件，接到遠東銀行信用卡申請書，竟基於行
    使偽造私文書之犯意，持甲○○
    用卡申請書偽造「甲○○」署押，行使向遠東銀行申請信用
    卡1張。
  因認被告另涉犯刑法第336條第 2項之業務侵占罪、同法第216
  條、第210條之行使偽造私文書罪、第339條之2第1項（起訴書
  漏載第 1項）之以不正方法由自動付款設備取得他人之物罪嫌
  。
  (二)按犯罪事實應依證據認定之，無證據不得認定犯罪事實。又
    不能證明被告犯罪者，應諭知無罪之判決，刑事訴訟法第15
    4條第2項、第301條第1項分別定有明文。另按認定犯罪事實
    應憑積極證據，倘積極證據不足以為不利於被告事實之認定
    時，即應為有利被告之認定，更不必有何有利之證據，最高
    法院30年上字第816 號著有判例，所謂「積極證據足以為不
    利被告事實之認定」，依據同院76年臺上字第4986號判例意
    旨，係指據為訴訟上證明之全盤證據資料，在客觀上以達於
    通常一般之人均不致於有所懷疑，而得確信被告確曾犯罪之
    程度；若未達到此一程度，而有合理懷疑之存在時，即無從
    為被告有罪之確信。
  (三)公訴人認被告分別涉犯上揭罪嫌，無非係以右揭事實，業經
    告訴人古德公司負責人丙○○、扶桑公司負責人甲○○、告
    訴人甲○○指訴綦詳，而被告若係為古德公司、扶桑公司著
    想，何以會有不明帳款，而認其所辯顯係事後卸責之詞，不
    足採信，並有古德公司、扶桑公司帳戶影本、對帳單影本、
    取款憑條影本、匯豐公司簽回單影本、玉山銀行對帳單影本
    、遠東百貨公司支付款項取款憑條影本、存款憑條及支票、
    退票理由單影本、劉宏文切結書影本2 紙、遠東銀行帳單查
    詢、消費憑據影本等資料在卷可稽等為其主要論據。訊據被
    告矢口否認有前開犯行，並辯稱：其填載取款憑條、金融卡
    轉帳及金融卡提款方式領取古德公司玉山銀行活儲帳戶、彰
    化銀行活儲帳戶及扶桑公司玉山銀行雙和分行活儲帳戶（帳
    號為00000000000 號，下稱扶桑公司玉山銀行活儲帳戶）內
    之如五、(一)(1)、(2)所示現金後，均用於2 家公司之支出，並
    無不法，另其並未在遠東銀行信用卡申請書偽造「甲○○」
    署押後，行使向遠東銀行申請信用卡1 張，所為應不構成犯
    罪等語，經查：
  (1)被告分別以填載取款憑條、金融卡轉帳及金融卡提款方式領
    取古德公司玉山銀行活儲帳戶、彰化銀行活儲帳戶及扶桑公
    司玉山銀行活儲帳戶內之如五、(一)(1)、(2)示現金，並將其中
    五、(一)(1)部分之款項轉入張雅青所有之上開玉山銀行活儲帳
    戶內等事實，雖經被告坦承不諱，並據告訴人古德公司、扶
    桑公司實際負責人劉政揚於偵審中指訴綦詳，且有上開帳戶
    之取款憑條、交易明細表等資料在卷可憑，然劉政揚於原審
    法院以證人
    化銀行活儲帳戶及扶桑公司玉山銀行活儲帳戶之存摺、印章
    及金融卡（僅古德公司玉山銀行活儲帳戶領有金融卡）平時
    即由被告保管，並由其負責2 家公司各項支出及收入業務，
    有權提領前開各帳戶內之款項，而伊並無法確定被告以上開
    方式領取該等帳戶內之款項後，是否用於公司或遭其侵占。
    另被告亦曾向伊報告欲借用張雅青所有之玉山銀行活儲帳戶
    供公司使用，伊有同意，且伊亦不確定告訴人古德公司、扶
    桑公司上開帳戶內之款項轉入張雅青帳戶後，是否用於公司
    或遭侵占等情，是在被告有權提領告訴人古德公司玉山銀行
    活儲帳戶、彰化銀行活儲帳戶及扶桑公司玉山銀行活儲帳戶
    內款項且告訴人亦無法明確指出何筆款項係遭被告侵占之情
    況下，尚難僅憑該等帳戶取款憑條、交易明細表等資料，而
    遽認被告將所領取之款項加以侵占，未用於公司各項支出。
    另查被告亦供承公司借用張雅青前開帳戶後，均由其使用，
    張雅青對使用之情形完全不知情等語，是亦難認被告將告訴
    人古德公司、扶桑公司帳戶內之款項轉入張雅青上開帳戶內
    之行為，與張雅青有任何關係。從而，被告縱有五、(一)(1)、
    (2)所示領取款項之行為，且張雅青有五、(一)(1)所示接受轉入
    款項於帳戶之行為，仍不能認被告係犯刑法第336條第2項之
    業務侵占（刑法第335條第 1項之普通侵占罪）、同法第216
    條、第210條之行使偽造私文書、第339條之2第1項之以不正
    方法由自動付款設備取得他人之物等罪。
  (2)另上開遠東銀行信用卡之申請書，本係由告訴人甲○○親自
    簽名後提出申請的，此經告訴人甲○○於原審法院審理中供
    述明確，並有此信用卡申請書在卷可憑，公訴人誤認係由被
    告接到遠東銀行信用卡申請書後，在上面偽造「甲○○」署
    押，再行使向遠東銀行申請信用卡，則被告就此部分，應不
    構成行使偽造私文書（信用卡申請書）罪嫌。
  (四)綜上敘述，公訴人憑以認定被告構成上開業務侵占、普通侵
    占、行使偽造私文書、以不正方法由自動付款設備取得他人
    之物等罪嫌之論據，尚有不足，即在客觀上顯未達於通常一
    般之人均不致於有所懷疑，而得確信被告等犯罪之程度，自
    有合理懷疑之存在，無從為被告有罪之確信。此外，本院復
    查無其他積極證據足認被告有何公訴人所指之上揭犯行，尚
    屬不能證明被告犯罪，且公訴人此等部分犯行與被告上揭論
    罪科刑部分各有裁判上一罪之關係，故不另為無罪之諭知，
    併予敘明。
據上論斷，應依刑事訴訟法第369條第1項前段、第364條、第299
條第1項前段、第300條，刑法第56條、第336條第2項、第201 條
第1項、第216條、第210條、第339條第1項、第339條之2第1項、
第55條、第205條、第219條，罰金罰鍰提高標準條例第1 條前段
，判決如主文。
本案經檢察官周志榮到庭執行職務。
中　　華　　民　　國　　94　　年　　4 　　月　　18　　日
　　　　　　　　　刑事第七庭審判長法　官  蔡秀雄
　　　　　　　　　　　　　　　　  法　官  林明俊
　　　　　　　　　　　　　　　　  法　官  蘇素娥
以上正本證明與原本無異。
如不服本判決，應於收受送達後十日內向本院提出上訴書狀，其
未敘述上訴之理由者並得於提起上訴後十日內向本院補提理由書
（均須按他造當事人之人數附繕本）。
                                  書記官  何閣梅
中　　華　　民　　國　　94　　年　　4 　　月　　18　　日
附錄本案論罪科刑法條全文：
刑法第336條：
對於公務上或因公益所持有之物，犯前條第一項之罪者，處一年
以上七年以下有期徒刑，得併科五千元以下罰金。
對於業務上所持有之物，犯前條第一項之罪者，處六月以上五年
以下有期徒刑，得併科三千元以下罰金。
前二項之未遂犯罰之。
刑法第201條第1項：
意圖供行使之用，而偽造、變造公債票、公司股票或其他有價證
券者，處三年以上十年以下有期徒刑，得併科三千元以下罰金。
刑法第210條：
偽造、變造私文書，足以生損害於公眾或他人者，處五年以下有
期徒刑。
刑法第216條：
行使第二百十條至第二百十五條之文書者，依偽造、變造文書或
登載不實事項或使登載不實事項之規定處斷。
刑法第339條第1項：
意圖為自己或第三人不法之所有，以詐術使人將本人或第三人之
物交付者，處五年以下有期徒刑、拘役或科或併科一千元以下罰
金。
刑法第339條之2第1項：
意圖為自己或第三人不法之所有，以不正方法由自動付款設備取
得他人之物者，處三年以下有期徒刑、拘役或一萬元以下罰金。
  附表一─偽造之支票
┌──┬───────┬─────┬─────┬─────┬──────┐
│編號│發    票    人│發  票  日│票      號│金      額│付   款   人│
├──┼───────┼─────┼─────┼─────┼──────┤
│ 一 │古德家品股份有│八十八年十│AK0000000 │二萬三千四│彰化商業銀行│
│    │限公司（負責人│一月八日  │          │百五十六元│中和分行    │
│    │丙○○）      │          │          │          │            │
├──┼───────┼─────┼─────┼─────┼──────┤
│ 二 │李秀蘭        │八十八年十│YA0000000 │二十萬元  │台北銀行雙和│
│    │              │一月二十六│          │          │分行        │
│    │              │日        │          │          │            │
├──┼───────┼─────┼─────┼─────┼──────┤
│ 三 │黃阿義        │八十九年三│JA0000000 │十九萬零三│第一商業銀行│
│    │              │月二十八日│          │百三十四元│建國分行    │
│    │              │          │          │          │            │
└──┴───────┴─────┴─────┴─────┴──────┘
  附表二─持遠東銀行信用卡消費之情形
┌──┬────┬──────┬──────┬───────┬─────┐
│編號│時    間│特約商店名稱│地        點│所得財物、價值│簽帳單型式│
├──┼────┼──────┼──────┼───────┼─────┤
│一  │八十九年│玉千珠寶銀樓│臺北縣中和市│黃金金飾、一萬│一式三聯（│
│    │一月十三│            │廣福路一０二│一千一百六十七│第一聯為持│
│    │日      │            │號一樓      │元            │卡人存根聯│
│    │        │            │            │              │，下同）  │
├──┼────┼──────┼──────┼───────┼─────┤
│二  │八十九年│家福股份有限│臺北市南港區│洋菸、洋酒、一│一式二聯（│
│    │一月十四│公司        │南港路二段二│萬零二百五十五│第一聯為持│
│    │日      │            │十巷五號地下│元            │卡人存根聯│
│    │        │            │一樓        │              │，下同）  │
├──┼────┼──────┼──────┼───────┼─────┤
│三  │八十九年│和信流通股份│臺北縣土城市│不詳財物（因被│同右      │
│    │一月二十│有限公司土城│金城路三段十│告乙○○已不確│          │
│    │八日    │分公司      │四號地下一樓│定所買物品為何│          │
│    │        │            │之一        │，下同）、一萬│          │
│    │        │            │            │三千零九十九元│          │
├──┼────┼──────┼──────┼───────┼─────┤
│四  │八十九年│同右        │同右        │不詳財物、三千│同右      │
│    │一月三十│            │            │三百零七元    │          │
│    │一日    │            │            │              │          │
├──┼────┼──────┼──────┼───────┼─────┤
│五  │八十九年│同右        │同右        │不詳財物、四千│同右      │
│    │二月二日│            │            │九百七十七元  │          │
├──┼────┼──────┼──────┼───────┼─────┤
│六  │八十九年│太平洋崇光百│臺北市太安區│黃金金飾、二萬│同右      │
│    │二月二十│貨股份有限公│忠孝東路四段│一千五百八十四│          │
│    │三日    │司          │四十五號    │元            │          │
├──┼────┼──────┼──────┼───────┼─────┤
│七  │八十九年│遠東百貨台北│臺北市大安區│不詳財物、一千│同右      │
│    │二月二十│仁愛分公司  │仁愛路四段六│二百八十元    │          │
│    │三日    │            │十八號      │              │          │
├──┼────┼──────┼──────┼───────┼─────┤
│八  │八十九年│同編號三    │同編號三    │不詳財物、二百│同右      │
│    │三月四日│            │            │四十三元      │          │
├──┼────┼──────┼──────┼───────┼─────┤
│九  │八十九年│太平洋百貨永│臺北縣永和市│拖把、八百九十│同右      │
│    │三月五日│和店        │竹林路七十號│元            │          │
├──┼────┼──────┼──────┼───────┼─────┤
│十  │八十九年│同右        │同右        │拖把、五百元  │同右      │
│    │三月五日│            │            │              │          │
├──┼────┼──────┼──────┼───────┼─────┤
│十一│八十九年│金石山珠寶銀│臺北縣中和市│黃金金飾、六千│一式三聯  │
│    │三月八日│樓有限公司  │枋寮街三十四│六百五十五元  │          │
│    │        │            │號          │              │          │
├──┼────┼──────┼──────┼───────┼─────┤
│十二│八十九年│同編號九    │同編號九    │拖把、二千三百│一式二聯  │
│    │三月十日│            │            │元            │          │
├──┼────┼──────┼──────┼───────┼─────┤
│十三│八十九年│AS SEEN ON  │不詳        │清潔劑、一千九│同右      │
│    │三月十七│TV          │            │百九十元      │          │
│    │日      │            │            │              │          │
├──┼────┼──────┼──────┼───────┼─────┤
│十四│八十九年│惠康百貨股份│臺北縣永和市│不詳財物、三百│同右      │
│    │三月二十│有限公司永和│仁愛路一五二│一十二元      │          │
│    │二日    │店          │號地下一樓  │              │          │
├──┼────┼──────┼──────┼───────┼─────┤
│十五│八十九年│同右        │同右        │不詳財物、五百│同右      │
│    │三月二十│            │            │五十元        │          │
│    │五日    │            │            │              │          │
└──┴────┴──────┴──────┴───────┴─────┘
